【裁判字號】    89,易,1201
【裁判日期】    900302
【裁判案由】    妨害自由等
【裁判全文】
臺灣嘉義地方法院刑事判決                        八十九年度易字第一二一號
    公  訴  人  臺灣嘉義地方法院檢察署檢察官
    被      告  甲○○
右列被告因妨害自由等案件，經檢察官提起公訴（八十九年度偵字第六七八五號），
本院判決如左：
    主  文
甲○○毀損他人之物，足以生損害於他人，累犯，處拘役伍拾日，如易科罰金，以參
佰元折算壹日。
    事  實
一、甲○○前於民國八十六年間因竊盜案件，經本院判處有期徒刑一年四月確定，於
    八十七年六月十二日執行完畢，詎其仍不知悔改，其因與實際經營伸威塑膠股份
    有限公司（下稱伸威公司）之乙○○為薪資問題發生爭執，竟於八十九年十一月
    十二日凌晨零時三十三分許，基於無故侵入他人建築物附連圍繞土地及毀損之故
    意，至伸威公司位於嘉義縣水上鄉柳鄉村二００號之廠址，先翻越該公司之圍牆
    ，無故侵入該公司建築物所附連圍繞之土地，察看廠內是否有人，其發現廠內無
    人後，遂又翻越圍牆至上開廠址旁之道路，撿拾路邊之石塊丟向伸威公司之窗戶
    ，造成該公司建築物之窗戶玻璃破碎及欄杆彎曲，足生損害於伸威公司與乙○○
    。
二、案經乙○○訴由嘉義縣警察局水上分局報請臺灣嘉義地方法院檢察署檢察官偵查
    起訴。
    理  由
一、訊據被告甲○○對於右揭犯行，坦承不諱，核與告訴人乙○○指訴之情節相符，
    復有現場照片三張在卷可稽，本件事證明確，被告犯行，洵堪認定。
二、核被告所為，係犯刑法第三百零六條第一項之無故侵入他人建築物附連圍繞之土
    地罪及同法第三百五十四條之毀損他人之物罪，其所犯之上開二罪間，有方法、
    結果之牽連關係，應從一重之毀損他人之物罪處斷。查被告前於民國八十六年間
    因竊盜案件，經本院判處有期徒刑一年四月確定，於八十七年六月十二日執行完
    畢，此有臺灣嘉義地方法院檢察署刑案資料查註紀錄表、臺灣高等法院被告全國
    前案紀錄表各一份在卷可按，其受有期徒刑之執行完畢，五年以內再犯本件有期
    徒刑以上之罪，為累犯，應依刑法第四十七規定，加重其刑。爰審酌被告係因工
    資問題，一時氣憤而犯本罪，其犯罪所生之危害非巨，及其犯罪後坦承犯行，犯
    罪態度尚稱良好等一切情狀，判處如主文所示之刑，並諭知易科罰金之折算標準
    ，以示懲儆。
據上論斷，應依刑事訴訟法第二百九十九條第一項前段，刑法第三百五十四條、第三
百零六條第一項、第五十五條、第四十七條、第四十一條第一項前段、罰金罰鍰提高
標準條例第一條前段、第二條，判決如主文。
本案經檢察官張長樹到庭執行職務
中    華    民    國      九十        年      三      月        二      日
                                  臺灣嘉義地方法院刑事第二庭
                                          法  官
右正本證明與原本無異。
如不服本判決，應於判決送達後十日內，向本院提出上訴狀。
                                          書記官
中    華    民    國      九十        年              月              日
附錄本判決論罪法條：
刑法第三百五十四條：
毀棄、損壞前二條以外之他人之物或令致不堪用，足以生損害於公眾或他人者，處二
年以下有期徒刑、拘役或五百元以下罰金。
刑法第三百零六條第一項：
無故侵入他人住宅、建築物或附連圍繞之土地或船艦者，處一年以下有期徒刑、拘役
或三百元以下罰金。


司法院資訊處製作；財團法人民間司法改革基金會備份。
